臺灣高雄地方法院刑事判決　　　　　　　　　　　　　九十三年度訴緝字第二八號
　　公　訴　人　臺灣高雄地方法院檢察署檢察官
　　被　　　告　甲○○
右列被告因殺人未遂等案件，經檢察官提起公訴（九十一年度偵字第一八八三號），
嗣本院訊問被告後，因被告認罪，並詢問檢察官、被告意見後，乃裁定進行簡式審判
程序，本院判決如左︰
    主  文
甲○○共同傷害人之身體，累犯，處有期徒刑拾月。又共同損壞他人ＫＴＶ店內卡拉
ＯＫ之電視、音響，及桌椅、櫃臺、杯子，足以生損害於他人，累犯，處有期徒刑參
月。應執行有期徒刑壹年。
    事  實
一、甲○○曾因搶奪案件經最高法院判處有期徒刑一年八月確定，於民國九十年九月
    十八日執行完畢，詎仍不知悔改，與金國慶（業經判決確定）及不詳年籍姓名之
    男子共約十餘人，於民國九十年十二月十三日下午，前往高雄縣岡山鎮○○路二
    九六號丙○○所經營之「來發ＫＴＶ」飲酒唱歌，而於是（十三）日晚上九時四
    十分許，甲○○、金國慶等十餘人於酒後，因不詳原因，竟共同基於傷害及毀損
    之犯意聯絡，先砸毀其等包廂內之桌椅等物品，並因見該店服務生丁○○在包廂
    門外，即由金國慶持酒瓶朝丁○○之頭部擊打，甲○○等三、四人並隨即圍毆丁○○，其餘人則持椅子等物砸毀店內卡拉ＯＫ之電視、音響，及桌椅、櫃臺、杯
    子等物品，丁○○遭圍毆而退至該店廚房時，金國慶並自廚房內拿取菜刀乙把，
    並持之刺向丁○○右腿部，斯時該店服務生戊○○見狀上前欲加以勸阻，即遭甲○○持水果刀揮砍戊○○之左手部，後因砍中戊○○之手錶，該水果刀因而斷裂
    ，之後復由甲○○等多人持金爐及不詳物品擊打戊○○頭部，而在該店門口處之
    丙○○因聽聞店內有吵雜聲，即入內查看，見狀上前勸阻時，即遭該夥不詳年籍
    姓名之男子阻止，並持金爐而將金爐內之物品朝丙○○頭部倒下，復即拳毆丙○○嘴鼻部，造成丁○○受有「頭部外傷併右頂部撕裂傷７Ⅹ１公分、右大腿撕裂
    傷６Ⅹ１公分、右小腿深部撕裂傷７Ⅹ４Ⅹ４」等傷害；戊○○受有「左手切割
    傷併肌腱斷裂、左小腿切割傷併肌腱斷裂、頭部外傷併腦震盪、頭皮撕裂傷、鼻
    樑切割傷、鼻鈍挫傷併鼻骨斷裂、右肩皮膚表皮損傷」等傷害；丙○○受有「鼻
    挫傷合併鼻出血、嘴挫傷合併牙齒脫落」等傷害。且因金國慶等人前開砸毀店內
    物品之行為，造成該店內之卡拉ＯＫ之電視、音響，及桌椅、櫃臺、杯子等物損
    壞，足以生損害於丙○○。嗣經警據報前往現場時，當場查獲甲○○及金國慶，
    其餘之人則逃逸無蹤，並扣得刀柄一把及酒瓶一支。
二、案經丙○○、戊○○及丁○○訴請高雄縣政府警察局岡山分局報請台灣高雄地方
    法院檢察署檢察官偵查起訴，嗣本院訊問被告後，因被告認罪，並詢問檢察官、
    被告意見後，乃裁定進行簡式審判程序。
    理  由
一、本件被告甲○○所犯係死刑、無期徒刑、最輕本刑為三年以上有期徒刑以外之罪
    ，其於準備程序中就被訴事實為有罪之陳述，經法官告知簡式審判程序之旨，並
    聽取公訴人、被告之意見後，認為適宜由受命法官獨任進行簡式審判程序，依刑
    事訴訟法第二百七十三條之一第一項規定，裁定由受命法官獨任進行簡式審判程
    序，合先敘明。
二、右揭事實業據被告甲○○於本院審理時坦承不諱，核與證人丙○○、戊○○、丁○○、林錢、陳信佑、陳封財於偵查及審理中證述之情節相符，並有健仁醫院（
    九二）健仁字第九二○四五號函、國軍八一四醫院岡山分院（九二）醫山第一五
    九號函各一紙，丙○○、戊○○、丁○○之診斷證明書三紙、和解書一紙及現場
    照片六張附卷可稽，並有內政部警政署刑事警察局九十二年四月八日刑紋字第○
    九二○○五九一五二號鑑驗書一紙可按，本件事證明確，被告犯行洵堪認定。
三、本件起訴法條業經公訴人於本院審理時，當庭變更為刑法第二百七十七條第一項
    普通傷害罪，有審判筆錄可按，核先敘明。核被告甲○○所為，係犯刑法第二百
    七十七條第一項之普通傷害罪、及第三百五十四條之毀損罪。被告甲○○與金國
    慶及不詳年籍姓名之男子共約十餘人間，就上揭犯行，有犯意之聯絡及行為之分
    擔，均為共同正犯。被告等以一共同傷害行為，造成告訴人丙○○、戊○○及丁○○分別受有傷害，係一行為而觸犯數罪名，為同種想像競合犯，應從一重之普
    通傷害罪論處。又被告所犯普通傷害及毀損罪二罪間，犯意各別，行為互異，應
    予分論併罰。被告曾因搶奪案件經最高法院判處有期徒刑一年八月確定，於民國
    九十年九月十八日執行完畢，有台灣高雄地方法院檢察署刑案資料查註紀錄表及
    台灣高等法院被告全國前案紀錄表可按，其於有期徒刑執行完畢後五年以內再犯
    有期徒刑以上之罪，為累犯，應依刑法第四十七條規定加重其刑。爰審酌被告甲○○之品行，竟於飲酒後因不詳之原因，多人分持物品砸毀素不相識之被害人丙○○所經營之ＫＴＶ店，並分持武器公然施暴、攻擊素不相識之丙○○、戊○○
    及丁○○，造成被害人等受有嚴重之傷害，惡性非輕，惟念及被告等於被害人戊○○及丁○○出院時，有支付醫療費用等新台幣七萬元，此為被害人戊○○及丁○○所認，並有和解書可按，及犯罪之手段、所生危害、犯後坦承犯行等一切情
    狀，分別量處如主文所示之刑，以資懲儆。至扣案之刀柄一把及酒瓶一支，雖確
    係供被告等為本件犯行所用之物，惟上開物品係被害人丙○○所有之物，業據被
    告等及被害人等供明在卷，亦非違禁物，爰不另為沒收之諭知，附此說明。
據上論斷，應依刑事訴訟法第二百七十三條之一第一項、第二百九十九條第一項前段
，刑法第二十八條、第二百七十七條第一項、第三百五十四條、第四十七條、第五十
一條第五款，罰金罰鍰提高標準條例第一條前段，判決如主文。
本案經檢察官乙○○到庭執行職務。
中      華      民      國    九十三    年      四      月     十六日
                                    臺灣高雄地方法院刑事第二庭
                                        法  官    黃宣撫
右正本證明與原本無異。
如不服本判決，應於送達後十日內，向本院提出上訴狀。
                                        書記官    謝文心
中    華    民    國      九十三      年      四      月      二十三    日
附錄本案論罪科刑法條全文：
刑法第二百七十七條第一項：
  傷害人之身體或健康者，處三年以下有期徒刑、拘役或一千元以下罰金。
刑法第三百五十四條
  毀棄、損壞前二條以外之他人之物或令致不堪用，足以生損害於公眾或他人者，處
  二年以下有期徒刑、拘役或五百元以下罰金。
